臺灣臺中地方法院刑事判決　　　　　　　96年度易字第3269號
公　訴　人　臺灣臺中地方法院檢察署檢察官
被　　　告　戊○○
　　　　　　　　　　（另案於臺灣臺中監獄臺中分監執行中）
　　　　　　乙○○
　　　　　　　　　　（另案於臺灣臺中監獄臺中分監執行中）
　　　　　　壬○○
　　　　　　　　　　（另案於臺灣臺中監獄執行中）
上列被告等因竊盜等案件，經檢察官提起公訴（九十六年度偵字
第五二六三號），本院判決如下：
    主    文
戊○○所犯如附表二所示之罪，各處如附表二所示之刑，均減刑
詳如附表二所載。應執行有期徒刑壹年拾月。
乙○○收受贓物，處有期徒刑陸月，減為有期徒刑月；又收受
贓物，處有期徒刑拾月，減為有期徒刑伍月；又竊盜，處有期徒
刑陸月，減為有期徒刑月。應執行有期徒刑拾月。
壬○○竊盜，累犯，處有期徒刑捌月，減為有期徒刑肆月，如易
科罰金，以新臺幣壹仟元折算壹日；又收受贓物，累犯，處有期
徒刑伍月，減為有期徒刑貳月又拾伍日，如易科罰金，以新臺幣
壹仟元折算壹日。應執行有期徒刑伍月，如易科罰金，以新臺幣
壹仟元折算壹日。
    犯罪事實
一、戊○○前於民國九十二年間因竊盜等案件，經本院以九十二
    年度訴字第二二一四號分別判處有期徒刑八月、二年二月，
    定應執行刑二年八月確定，於九十五年三月十五日縮短刑期
    執行完畢。詎戊○○猶不知悔改，竟意圖為自己不法之所有
    ，本於竊盜之犯意，而分別於附表一所示之時、地，為附表
    一所示之犯行。
二、乙○○明知戊○○所持有之懸掛車牌號碼ＯＣ－六八六三號
    車牌（原為辛○○所有，於附表一編號四所示之時、地為戊○○所竊取）之紅色自小客車（原車牌號碼為Ｍ七－二九六
    六號）係來源不明之贓物（原為丁○○所有，於附表一編號
    一所示之時、地為戊○○所竊取），竟基於收受贓物之犯意
    ，於九十六年二月六日凌晨二時許，在臺中市○區○○路一
    段四一巷口予以收受使用。復另行起意，明知戊○○所持有
    懸掛車牌號碼六Ｌ－六八四六號（原為己○○所有，於附表
    一編號五所示之時、地為戊○○所竊取）之黑色自用小客車
    （原車牌號碼為一四○七－ＪＶ號）一輛及懸掛車牌號碼Ｇ
    Ｆ－九九一五號車牌（原為己○○所有，於附表一所示編號
    五之時、地為戊○○所竊取）之藍色自小客車（原車牌號碼
    為六Ｑ－八八○八號）一輛，均係來源不明之贓物（原分別
    為癸○○、甲○○所有，於附表一編號二、三所示之時、地
    為戊○○所竊取），仍基於收受贓物之犯意，於九十六年二
    月十二日凌晨一時許，在臺中市○○區○○路與水湳路口旁
    之空地予以收受使用。乙○○又另行起意，意圖為自己不法
    之所有，本於竊盜之犯意，於九十六年二月八日七時前之某
    時，在臺中市○區○○街三號前，竊得庚○○所有之車牌號
    碼Ｈ四－七八一二號車牌（已註銷）二面。
三、壬○○前曾於九十三年間，因妨害自由案件，經本院以九十
    三年度訴字第二七○八號判處有期徒刑四月確定，於九十四
    年一月二十八日易科罰金執行完畢。詎壬○○仍不知悔悟，
    竟意圖為自己不法之所有，本於竊盜之犯意，於九十六年二
    月八日凌晨四時許，在臺中市北屯區○○○街四八號前，見
    林火順所有由丙○○所管領使用之車牌號碼九五六三－ＬＪ
    號自用小客車車門插有鑰匙未取下，即利用該鑰匙，竊取該
    自小客車得手。又另行起意，明知乙○○所交付之車牌號碼
    Ｈ四－七八一二號車牌二面係屬來源不法之贓物（原為庚○○所有，於九十六年二月八日七時前之某時，在臺中市○區
    ○○街三號前，為乙○○所竊取），竟基於收受贓物之犯意
    ，於九十六年二月八日七時許，在臺中市○區○○路一段四
    一巷口予以收受，並懸掛於所竊得之車牌號碼九五六三－Ｌ
    Ｊ號自小客車。
四、嗣於九十六年二月十六日四時許，乙○○因駕駛懸掛車牌號
    碼ＯＣ－六八六三號車牌之紅色自小客車（原車牌號碼為Ｍ
    七－二九六六號）在臺中市○○路與民權路口，因未依號誌
    行駛之違規，為警攔查後，而查獲乙○○所駕駛之懸掛車牌
    號碼ＯＣ－六八六三號車牌之紅色自小客車（原車牌號碼為
    Ｍ七－二九六六號）係失竊之車輛，而循線查獲上情。
五、案經臺中市警察局第二分局報請臺灣臺中地方法院檢察署檢
    察官偵查起訴。
    理    由
壹、有關證據能力之說明：
    按被告以外之人於審判外之言詞或書面陳述，除法律有規定
    者外，不得作為證據，刑事訴訟法第一百五十九條第一項固
    定有明文。惟被告以外之人於審判外之陳述，雖不符前四條
    之規定，而經當事人於審判程序同意作為證據，法院審酌該
    言詞陳述或書面陳述作成時之情況，認為適當者，亦得為證
    據，同法第一百五十九條之五第一項亦定有明文，是被告對
    證人（包括立於證人地位之共犯）之詰問權雖為被告應受保
    障之訴訟權能之一，但尚非不得拋棄。查本件被告李榮堂不
    爭執證人洪永和、洪清治於警詢及偵查中證述之證據能力（
    見本院卷第三七頁），被告洪永和不爭執證人李榮堂、洪清
    治於警詢及偵查中證述之證據能力（見本院卷第三七頁），
    被告洪清治則不爭執證人邵莞真、張述忠、丙○○、癸○○
    、甲○○、庚○○、被告乙○○、被告壬○○於警詢時之陳
    述以及被告戊○○、乙○○、壬○○於偵查中陳述之證據能
    力（見本院卷第四五頁），本院審酌上開證人邵莞真、張述
    忠、丙○○、癸○○、甲○○、庚○○、被告乙○○、被告
    壬○○警詢筆錄作成時之情況以及被告戊○○、乙○○、壬○○偵訊筆錄作成時之情況，認為適當，爰依刑事訴訟法第
    一百五十九條之五第一項之規定，認均為傳聞法則之例外，
    有證據能力。
貳、認定犯罪事實所憑之證據及論罪科刑：
一、訊據被告壬○○對於上開時、地，有竊取車牌號碼九五六三
    －ＬＪ號自用小客車一輛，且自被告乙○○收受車牌號碼Ｈ
    四－七八一二號車牌二面之贓物等情坦白承認，核與證人庚○○於警詢時證述其所有之車牌號碼Ｈ四－七八一二號車牌
    二面遭竊之情節相符合（見警卷第二五頁、第二六頁），且
    經證人即被告乙○○於警詢及偵查中證述明確（見警卷第七
    頁、第八頁、偵查卷第三七頁），並有贓物認領保管單一紙
    、汽車鑰匙照片一幀、車牌號碼九五六三－ＬＪ號自用小客
    車照片二幀、車籍查詢基本資料詳細畫面、車輛失竊車牌遺
    失作業詳細資料畫面、臺中市警察局車輛尋獲通報單各一紙
    在卷可稽，被告壬○○之自白與事實相符，應堪採信，本件
    事證明確，被告壬○○犯行堪以認定。
二、訊據被告戊○○矢口否認有何竊盜犯行，辯稱：當初車子不
    是我偷的，是乙○○偷的，車牌的部分我不曉得，九十六年
    四月三十日我是在啼藥的情形下因為精神不好，所以才會作
    那樣的陳述等語。惟查：
  (一)被告戊○○有於附表一所示之時、地，分別為如附表一所示
    之攜帶兇器竊盜及普通竊盜犯行等情，業據被告戊○○於偵
    查中供承明確（見偵查卷第五二頁、第五七頁、第五八頁）
    ，核與被告乙○○以證人身分於偵查中所證述之情節相符合
    （見偵查卷第三七頁、第三八頁），而證人即被告乙○○與
    被告戊○○並無仇恨怨隙，衡情，自無設詞構陷被告戊○○
    之動機，堪認證人即被告乙○○之上開證述，並非子虛，而
    可採信，並有贓物認領保管單、車輛失竊車牌遺失作業詳細
    資料畫面、臺中市警察局車輛尋獲通報單各三紙、汽車鑰匙
    照片一幀、車牌號碼六Ｑ－八八○八號自用小客車照片、車
    牌號碼一四○七－ＪＶ號自用小客車照片、車牌號碼Ｍ七－
    二九九六號自用小客車照片各二幀在卷可稽。
  (二)被告戊○○於本院審理時雖辯稱：九十六年四月三十日偵訊
    時，我是在啼藥（即毒癮發作）的情形下，因為精神不好，
    所以才會作那樣的陳述等語，惟經本院當庭勘驗被告戊○○
    、證人即被告乙○○於九十六年四月三十日十一時許，在臺
    灣臺中地方法院檢察署檢察官偵訊時之錄影光碟，被告戊○○、證人即被告乙○○於接受檢察官偵訊過程中並無任何異
    狀等情，亦有本院勘驗筆錄一份在卷可稽（見本院卷第六八
    頁至第七二頁），況被告戊○○就檢察官訊問其如何竊取車
    輛時，尚以手拿起桌面上之原子筆，並以手勢示範Ｔ型扳手
    之形狀以及如何以Ｔ型扳手撬開、轉動之方式啟動電源而竊
    取車輛，倘若被告戊○○當時接受檢察官偵訊時，有毒癮發
    作或精神狀況不佳之情形，衡情，實不可能主動為如此詳盡
    之描述，顯見被告戊○○當時意識清醒且無毒癮發作之症狀
    。再者，經本院向臺灣臺中看守所函查被告戊○○於九十六
    年四月三十日在所之就診紀錄後，被告戊○○於九十五年四
    月二十六日入所時並無毒癮發作而就診，僅記錄急性腸胃炎
    症狀等情，亦有臺灣臺中看守所以九十六年十月四日中所衛
    字第○九六○○○六○五四號函暨所附被告戊○○於九十六
    年四月二十六日及同年月二十七日看診記錄一份在卷可參，
    益證被告戊○○所辯稱其當時因為啼藥（即毒癮發作）、精
    神不好之情形，才會作如此之陳述云云，顯係臨訟卸責之詞
    ，殊無可採。
  (三)被告戊○○於九十六年四月二十日，在臺灣臺中地方法院檢
    察署接受檢察官偵訊時，經檢察官提示警卷第五五頁至五七
    頁編號三、五、七所示之自用小客車照片供被告戊○○指認
    時，被告戊○○即供稱：紅色的自用小客車是我偷的，且交
    給乙○○，黑色及藍色的車子不是我偷的，也沒有交給乙○○，竊取紅色車輛的時間我忘記了，地點在新社鄉中興嶺，
    是用Ｔ字型扳手破壞鎖頭之方式竊取，乙○○向我借車，我
    才借給他，並有告訴乙○○這車是偷來的，我只借乙○○這
    臺車，紅色車子部分我承認犯罪等語（見偵查卷第五二頁）
    ，證人乙○○於本院審理時雖證稱：九十六年一月十八日在
    臺中縣中興嶺所失竊之紅色自用小客車、九十六年二月六日
    在臺中縣豐原市○○路與三豐路口所失竊之黑色自用小客車
    、九十六年二月十二日在臺中縣神岡鄉所失竊之藍色自用小
    客車以及車牌號碼ＯＣ－六八六三號、六Ｌ－六八四六號、
    ＧＦ－九九一五號車牌各二面均是我所偷的，因為我先進去
    執行，所以都把責任推給戊○○，戊○○有同意全部擔下來
    ，我和戊○○是在九十六年四月三十日前往臺灣臺中地方法
    院檢察署開庭時之途中達成協議的等語（見本院卷第七四頁
    至第七六頁），並據其於本院審理時證述：除了在九十六年
    四月三十日在前往臺灣臺中地方法院檢察署的車上，有跟戊○○討論到本件起訴所竊取車子、偷車牌的事情外，並無其
    他時間與戊○○討論過，就只有在車上與戊○○討論過，請
    戊○○把責任擔下來，是因為我之前就有跟檢察官說車子是
    戊○○偷的，所以我叫戊○○配合我的說法，把責任擔下來
    等語（見本院卷第七八頁），但證人即被告乙○○係於九十
    六年二月十六日入監執行，且其係於九十六年四月三十日接
    受檢察官偵訊時，始知悉被告戊○○已被查獲等情，亦據證
    人即被告乙○○自承在卷（見本院卷第九三頁），被告戊○○於本院審理時亦陳稱：乙○○所述都實在，確實是在九十
    六年四月三十日的車上，乙○○叫我把全部的責任都擔下來
    等語（見本院卷第七九頁），則被告戊○○早在證人即被告
    乙○○要求其擔下責任前之九十六年四月二十日即向檢察官
    供稱有在臺中縣中興嶺，以Ｔ字型扳手破壞鎖頭，竊取車牌
    號碼Ｍ七－二九六六號紅色自用小客車一輛，並借給乙○○
    ，且有告訴乙○○該車是偷來的等情，已如上述，被告戊○○此部分之自白竟與車牌號碼Ｍ七－二九六六號紅色自用小
    客車一輛確係在臺中縣新社鄉中興嶺所失竊之情節相符合，
    再與證人乙○○於本院審理時所證述之內容互核以觀，證人
    即被告乙○○既然未向被告戊○○提及其竊取車輛之時間、
    地點及方法等犯罪情節，而被告戊○○如何能在證人即被告
    乙○○要其擔下竊車責任前即預先得知車牌號碼Ｍ七－二九
    六六號紅色自用小客車之失竊地點，實有違常情。再者，被
    告戊○○於本院審理時又陳稱：因為我三月的時候被抓過，
    我以為檢察官所提示的紅色車子也是我偷的，因為照片看不
    太清楚，我在中興嶺也偷過車子，... 因為我曾經在新社偷
    過紅色的車子，所以我認為檢察官所提示照片中的紅色車子
    是我偷的等語（見本院卷第八○頁），但據其於本院審理時
    陳稱：印象中我偷過白色、紅色、藍色、深綠色、黑色的車
    子等語（見本院卷第八二頁），被告戊○○既曾偷過紅色、
    藍色、黑色的車輛，則檢察官於偵查中所提示之車輛照片中
    亦有藍色及黑色之車輛，何以被告戊○○會特別指認照片中
    紅色之自用小客車係其所竊取之車輛，可見車輛顏色並不足
    以讓被告戊○○產生誤認。況觀之警卷所五五頁所附編號三
    之車輛照片可知，該照片所拍攝之畫面十分清晰，並無被告
    戊○○所辯稱看不清楚之情形，可見被告戊○○辯稱因為照
    片看不清楚，且其偷過紅色車子，所以才會誤認檢察官所提
    示照片中之紅色車子係其所竊取云云，顯係卸責之詞，委無
    足採。
  (四)被告戊○○於本院審理時陳稱：我在彰化偷過一臺廂型車的
    車牌等語（本院卷第八二頁），惟其於偵查中供稱：是在夜
    間拔取臺中市○○○路邊之廣告車的車牌，我偷了三部車的
    車牌給乙○○，時間大約在偷車那段期間，地點忘了，我是
    將偷的車牌換到我偷的車上後，才交車給乙○○等語（見偵
    查卷第五七頁），而參以被告戊○○於本院審理時陳稱：我
    不知道乙○○何時入監，今年年初有以電話與乙○○聯絡過
    ，九十六年在乙○○入監前都沒有和乙○○見過面，但乙○○在今年（即九十六年）沒有告訴我竊取車輛的事，九十六
    年四月三十日來地檢署的途中，乙○○就問我為什麼進來，
    我說是竊車，乙○○說他被抓的也有偷車，乙○○就叫我幫
    他扛，我說好等語（見本院卷第七九頁、第八一頁），證人
    即被告乙○○既未向被告戊○○提及其竊取車牌之時間、地
    點及方法等犯罪情節，若被告戊○○係受證人即乙○○之託
    而向檢察官承認竊取如附表一編號四、五所示之車牌，衡情
    ，自應本於自己竊取車牌之經驗而向檢察官陳述係竊取廂型
    車之車牌，始符合常情，惟被告戊○○卻向檢察官供稱：「
    係竊取停在路邊那種小發財廣告的車輛或是報廢車的車輛之
    車牌」等語（見本院卷第七○頁之勘驗筆錄），此不但與證
    人即被害人庚○○於警詢時所證稱其所有之車牌號碼Ｈ四－
    七八一二號自用小客車已經很久沒有使用，而車牌也因欠稅
    遭監理機關註銷等情相符合（見警卷第二六頁），更與卷附
    之車籍查詢基本資料詳細畫面所載車牌號碼六Ｌ－六八四六
    號及ＧＦ－九九一五號之車輛均係自用小客貨車之情形相符
    合，顯見如附表一編號四、五所示之車牌確係被告戊○○所
    竊取，應無疑義。
  (五)綜上所述，被告戊○○於本院準備程序時先辯稱其係因檢察
    官訊問時毒癮發作、精神不好才會作如此陳述等語，惟經本
    院當庭勘驗被告戊○○當時接受檢察官訊問時之錄影光碟後
    ，始又改稱其係受乙○○之託而為其承擔刑事責任等語，則
    被告戊○○就其於偵查中為何承認竊取如附表一所示之竊盜
    犯行，其前後供述顯不一致，且相互矛盾，又若被告戊○○
    確係因證人即被告乙○○要求配合其說法而向檢察官坦承如
    附表一所示之竊盜犯行，何以於本院準備程序時，被告戊○○既已向本院表示否認竊盜犯行，卻絲毫未提及此部分對其
    有利之情形，實有違常情。況被告戊○○於偵查中就如附表
    一所示竊盜犯行中有關竊取車輛、車牌之地點及方法等情節
    所為供述之內容均有相當程度之描述，此顯非單憑證人即乙○○於九十六年四月三十日在前往臺灣臺中地方法院檢察署
    開庭之途中，與其為上述簡單之對話內容即可憑空想像，再
    參以證人即被告乙○○於警詢中供稱：車牌號碼ＯＣ－六八
    六三號係其所竊取等語（見警卷第六頁），且其於偵查中亦
    供稱其有偷車牌三次等情（見偵查卷第一一頁），若被告戊○○僅係為配合證人即被告乙○○之說法，衡情，實無必要
    連證人即被告乙○○已坦承竊取車牌之部分亦向檢察官供稱
    係其所竊取，顯有違常理。再者，被告戊○○如係為替證人
    即被告乙○○承擔所有之竊盜犯行，何以就證人即被告乙○○竊取車牌號碼Ｈ四－七八一二號車牌二面之犯行卻未向檢
    察官坦承係其所竊取，亦有悖於常情。故證人即被告乙○○
    於本院審理時證述如附表一所示之車輛及車牌係其所竊取云
    云，顯係附和被告戊○○之詞，殊無可採。故被告戊○○於
    偵查中之自白與事實相符，應堪採信，其事後翻異前詞，空
    言否認，不足採信，本件事證明確，被告戊○○犯行堪以認
    定。
三、訊據被告乙○○固坦承有於上開時、地，竊取被害人庚○○
    所有之車牌號碼Ｈ四－七八一二號車牌二面等情，惟矢口否
    認有何收受贓物之犯行，辯稱：我那時候是緊張，所以我才
    說是戊○○交給我的，實際上都是我偷的，車子總共有三臺
    ，車牌號碼Ｍ七－二九六六號紅色自小客車、車牌號碼一四
    ○七－ＪＶ號黑色自小客車、車牌號碼六Ｑ－八八○八號藍
    色自小客車、車牌號碼ＯＣ－六八六三號車牌、車牌號碼六
    Ｌ－六八四八號車牌、車牌號碼Ｈ四－七八一二號車牌都是
    我偷的等語。但查：
  (一)被告乙○○有於上開時、地，分別自證人即被告戊○○處收
    受懸掛車牌號碼ＯＣ－六八六三號車牌之紅色自小客車（原
    車牌號碼為Ｍ七－二九六六號）、懸掛車牌號碼六Ｌ－六八
    四六號之黑色自用小客車（原車牌號碼為一四○七－ＪＶ號
    ）、懸掛車牌號碼ＧＦ－九九一五號車牌之藍色自小客車（
    原車牌號碼為六Ｑ－八八○八號）各一輛，且於九十六年二
    月八日七時前之某時，在臺中市○區○○街三號前，竊得被
    害人庚○○所有之車牌號碼Ｈ四－七八一二號車牌二面之事
    實，業據被告乙○○於偵查中供承明確（見偵查卷第一一頁
    、第三七頁、第三八頁、第五七頁），核與被告戊○○於偵
    查中所供述之情節大致相符合（見偵查卷第五七頁），並有
    贓物認領保管單、車輛失竊車牌遺失作業詳細資料畫面、臺
    中市警察局車輛尋獲通報單各三紙、汽車鑰匙照片一幀、車
    牌號碼六Ｑ－八八○八號自用小客車照片、車牌號碼一四○
    七－ＪＶ號自用小客車照片、車牌號碼Ｍ七－二九九六號自
    用小客車照片各二幀在卷可稽。
  (二)證人即被告戊○○於本院準備程序時雖陳稱：九十六年四月
    三十日偵訊時，我是在啼藥（即毒癮發作）的情形下，因為
    精神不好，所以才會作那樣的陳述等語，惟證人即被告戊○○於九十六年四月三十日十一時許，在臺灣臺中地方法院檢
    察署接受檢察官偵訊過程中並無任何異狀等情，業經本院當
    庭勘驗卷附之偵訊錄影光碟，並製有勘驗筆錄一份附卷可參
    （見本院卷第六八頁至第七二頁），況證人即被告戊○○對
    於檢察官訊問其如何竊取車輛之問題時，尚且以手拿起桌面
    上之原子筆，並以手勢示範Ｔ型扳手之形狀以及如何以Ｔ型
    扳手撬開、轉動之方式啟動電源而竊取車輛，倘若證人即被
    告戊○○當時接受檢察官偵訊時，有毒癮發作或精神狀況不
    佳之情形，衡情，實不可能為如此詳盡之供述，顯見證人即
    被告戊○○當時意識清醒且無毒癮發作之症狀。再者，證人
    即被告戊○○於九十五年四月二十六日入所時並無毒癮發作
    而就診，僅記錄急性腸胃炎症狀等情，亦有臺灣臺中看守所
    九十六年十月四日中所衛字第○九六○○○六○五四號函暨
    所附證人即被告戊○○於九十六年四月二十六日及同年月二
    十七日看診記錄一份在卷可參，益徵證人即被告戊○○所陳
    稱其當時因為啼藥（即毒癮發作）、精神不好之情形，才會
    作如此之陳述云云，顯係臨訟卸責之詞，尚不足採。
  (三)證人即被告戊○○於九十六年四月二十日，在臺灣臺中地方
    法院檢察署檢察官偵訊時，經檢察官提示警卷第五五頁至五
    七頁編號三、五、七所示之自用小客車照片供證人即被告戊○○指認時，證人即被告戊○○陳稱：紅色的自用小客車是
    我偷的，且交給乙○○，黑色及藍色的車子不是我偷的，也
    沒有交給乙○○，竊取紅色車輛的時間我忘記了，地點在新
    社鄉中興嶺，是用Ｔ字型扳手破壞鎖頭之方式竊取，乙○○
    向我借車，我才借給他，並有告訴乙○○這車是偷來的，我
    只借乙○○這臺車，紅色車子部分我承認犯罪等語（見偵查
    卷第五二頁），被告乙○○於本院審理時雖陳稱：九十六年
    一月十八日在臺中縣中興嶺所失竊之紅色自用小客車、九十
    六年二月六日在臺中縣豐原市○○路與三豐路口所失竊之黑
    色自用小客車、九十六年二月十二日在臺中縣神岡鄉所失竊
    之藍色自用小客車以及車牌號碼ＯＣ－六八六三號、六Ｌ－
    六八四六號、ＧＦ－九九一五號車牌各二面均是我所偷的，
    因為我先進去執行，所以都把責任推給戊○○，戊○○有同
    意全部擔下來，我和戊○○是在九十六年四月三十日前往臺
    灣臺中地方法院檢察署開庭時之途中達成協議的等語（見本
    院卷第七四頁至第七六頁），並據其於本院審理時陳稱：除
    了在九十六年四月三十日在前往臺灣臺中地方法院檢察署的
    車上，有跟戊○○討論到本件起訴所竊取車子、偷車牌的事
    情外，並無其他時間與戊○○討論過，就只有在車上與戊○○討論過，請戊○○把責任擔下來，是因為我之前就有跟檢
    察官說車子是戊○○偷的，所以我叫戊○○配合我的說法，
    把責任擔下來等語（見本院卷第七八頁），然被告乙○○係
    於九十六年二月十六日入監執行，且其係於九十六年四月三
    十日接受檢察官偵訊時，始知悉證人即被告戊○○已被查獲
    等情，亦據被告乙○○自承在卷（見本院卷第九三頁），而
    證人即被告戊○○於本院審理時亦證稱：九十六年四月三十
    日前往地檢署途中，我與乙○○的談話內容中，有關乙○○
    要求我幫他扛下本件竊盜案件時所為的對話內容只有「乙○○就問我為什麼進來，我說是竊車，乙○○說他被抓的也有
    偷車的，他就叫我幫他扛，我說好」，沒有其他內容等語（
    見本院卷第八三頁），則證人即被告戊○○早在被告乙○○
    要求其擔下責任前之九十六年四月二十日即向檢察官供稱有
    在臺中縣中興嶺，以Ｔ字型扳手破壞鎖頭，竊取車牌號碼Ｍ
    七－二九六六號紅色自用小客車一輛，並借給乙○○，且有
    告訴乙○○該車是偷來的等情，證人即被告戊○○此部分之
    陳述內容竟與車牌號碼Ｍ七－二九六六號紅色自用小客車一
    輛確係在臺中縣新社鄉中興嶺所失竊之情節相符合，又依被
    告乙○○於本院審理時所陳述之內容觀之，被告乙○○並未
    向證人即被告戊○○提及其竊取車輛之時間、地點及方法等
    犯罪情節，則證人即被告戊○○何以能在被告乙○○要其擔
    下竊車責任前即預先得知車牌號碼Ｍ七－二九六六號紅色自
    用小客車之失竊地點，實有違常情。再者，證人即被告戊○○於本院審理時雖證稱：因為我三月的時候被抓過，我以為
    檢察官所提示的紅色車子也是我偷的，因為照片看不太清楚
    ，我在中興嶺也偷過車子，... 因為我曾經在新社偷過紅色
    的車子，所以我認為檢察官所提示照片中的紅色車子是我偷
    的等語（見本院卷第八○頁），但另據其於本院審理時證述
    ：印象中我偷過白色、紅色、藍色、深綠色、黑色的車子等
    語（見本院卷第八二頁），是以證人即被告戊○○既曾偷過
    紅色、藍色、黑色的車輛，則檢察官於偵查中所提示之車輛
    照片中亦有藍色及黑色之車輛，證人即被告戊○○竟特別指
    認照片中紅色之自用小客車係其所竊取之車輛，而未指認其
    他黑色或藍色之車輛，顯見車輛顏色並不足以讓證人即被告
    戊○○造成誤認。況觀之警卷所五五頁所附編號三之車輛照
    片可知，該照片所拍攝之畫面十分清晰，並無證人即被告戊○○所證稱看不清楚之情形，可見被告戊○○證稱因為照片
    看不清楚，且其偷過紅色車子，所以才會誤認檢察官所提示
    照片中之紅色車子係其所竊取云云，顯係脫免自身刑責之詞
    ，尚難採信。
  (四)證人即被告戊○○於本院審理時證稱：我在彰化偷過一臺廂
    型車的車牌等語（本院卷第八二頁），惟據其於偵查中陳稱
    ：是在夜間拔取臺中市○○○路邊之廣告車的車牌，我偷了
    三部車的車牌給乙○○，時間大約在偷車那段期間，地點忘
    了，我是將偷的車牌換到我偷的車上後，才交車給乙○○等
    語（見偵查卷第五七頁），而證人即被告戊○○於本院審理
    時證稱：我不知道乙○○何時入監，今年年初有以電話與乙○○聯絡過，九十六年在乙○○入監前都沒有和乙○○見過
    面，但乙○○在今年（即九十六年）沒有告訴我竊取車輛的
    事，九十六年四月三十日來地檢署的途中，乙○○就問我為
    什麼進來，我說是竊車，乙○○說他被抓的也有偷車，乙○○就叫我幫他扛，我說好等語（見本院卷第七九頁、第八一
    頁），被告乙○○既未向證人即被告戊○○提及其竊取車牌
    之時間、地點及方法等犯罪情節，若證人即被告戊○○係受
    被告乙○○之託而向檢察官承認竊取如附表一編號四、五所
    示之車牌，衡情，自應本於自己竊取車牌之經驗而向檢察官
    陳述係竊取廂型車之車牌，始符合常情，惟證人即被告戊○○卻向檢察官陳稱係竊取停在路邊那種小發財廣告的車輛或
    是報廢車的車輛之車牌等語（見本院卷第七○頁之勘驗筆錄
    ），此不但與證人即被害人庚○○於警詢時所證述其所有之
    車牌號碼Ｈ四－七八一二號自用小客車已經很久沒有使用，
    而車牌也因欠稅遭監理機關註銷等情節相符（見警卷第二六
    頁），更與卷附之車籍查詢基本資料詳細畫面所載車牌號碼
    六Ｌ－六八四六號及ＧＦ－九九一五號之車輛均係自用小客
    貨車之情形相吻合，顯見如附表一編號四、五所示之車牌確
    係證人即被告戊○○所竊取，應無疑義。
  (五)按被告之自白為證據方法之一種，但依刑事訴訟法第一百五
    十六條第二項規定，被告之自白，不得作為有罪判決之唯一
    證據，仍應調查其他必要之證據，以察其是否與事實相符，
    立法目的乃欲以補強證據以擔保自白之真實性，藉以限制自
    白在證據上之價值，防止偏重自白髮生之危險（最高法院八
    十八年度臺上字第六七三一號判決意旨參照）。從而，證人
    即被告戊○○於本院準備程序時先陳稱其係因檢察官訊問時
    毒癮發作、精神不好才會作如此陳述等語，惟經本院當庭勘
    驗證人即被告戊○○當時接受檢察官訊問時之錄影光碟後，
    始又改稱其係受乙○○之託而為其承擔刑事責任等語，則證
    人即被告戊○○就其於偵查中為何承認竊取如附表一所示之
    竊盜犯行，其前後陳述顯不一致，且互核歧異，又若證人即
    被告戊○○確係因被告乙○○要求配合其說法而向檢察官坦
    承如附表一所示之竊盜犯行，何以證人即戊○○於本院準備
    程序已為否認竊盜犯行之情況下，對於此部分有利於己之情
    事竟隻字未提，實有悖於常情。況證人即被告戊○○於偵查
    中就如附表一所示之竊盜犯行中關於竊取車輛、車牌之地點
    及方法等情節所為供述之內容，均有相當程度之描述，自非
    僅憑被告乙○○於九十六年四月三十日在前往臺灣臺中地方
    法院檢察署開庭之途中與證人即被告戊○○所為上開簡單之
    對話內容即可憑空編撰，再參以被告乙○○於警詢中已供稱
    ：車牌號碼ＯＣ－六八六三號係其所竊取等語（見警卷第六
    頁），且其於偵查中亦供述其有偷車牌三次等情（見偵查卷
    第一一頁），若證人即被告戊○○僅係為配合被告乙○○之
    說法，衡情，實無必要連被告乙○○已坦承竊取車牌之部分
    亦向檢察官供稱係其所竊取，顯有違常情。又如證人即被告
    戊○○係為替被告乙○○承擔所有之竊盜犯行，何以就被告
    乙○○竊取車牌號碼Ｈ四－七八一二號車牌二面之犯行卻未
    向檢察官坦承係其所竊取，亦有違常理。故證人即被告戊○○所證述因其已有竊車之案件，而受乙○○之託，乃向檢察
    官承認係其竊取如附表一所示之車輛及車牌云云，顯係避免
    自己遭受刑事追訴所為卸責之詞，實無可採。而被告乙○○
    於本院審理時供稱如附表一所示之車輛及車牌係其所竊取云
    云，顯係迴護證人即被告戊○○之詞，亦無可採。故被告乙○○事後翻異前詞，其於本院審理時對於如附表一所示竊盜
    犯行所為之自白，與事實不符，自難採信。是以本件事證明
    確，被告乙○○犯行亦堪以認定。
四、查被告戊○○持以行竊之Ｔ型扳手既可破壞汽車鎖頭，足認
    其至為堅銳，客觀上對人身安全顯有危害，足供兇器使用。
    核被告戊○○其所為如附表一編號一至三所示之行為，均係
    犯刑法第三百二十一條第一項第三款之攜帶兇器竊盜罪；又
    被告戊○○所為如附表一編號四、五所示之行為，則均係犯
    刑法第三百二十條第一項之普通竊盜罪；被告乙○○先後二
    次自被告戊○○處收受上開自用小客車及車牌之行為，則均
    係犯刑法第三百四十九條第一項之收受贓物罪；被告乙○○
    於上開時、地，竊取車牌號碼Ｈ四－七八一二號車牌二面之
    行為，亦犯刑法第三百二十條第一項之普通竊盜罪。被告壬○○於上開時、地，竊取車牌號碼九五六三－ＬＪ號自用小
    客車之行為，係犯刑法第三百二十條第一項之普通竊盜罪；
    被告壬○○自被告乙○○處收受車牌號碼Ｈ四－七八一二號
    車牌二面之行為，係犯刑法第三百四十九條第一項之收受贓
    物罪。被告戊○○所犯上開五罪、被告乙○○所犯上開三罪
    以及被告壬○○所犯上開二罪間，犯意各別，應予分別論罪
    ，合併處罰。被告戊○○前因竊盜等案件，經本院分別判處
    有期徒刑八月、二年二月，定應執行刑有期徒刑二年八月確
    定，於九十五年三月十五日縮短刑期執行完畢；而被告壬○○則因妨害自由案件，經本院判處有期徒刑四月確定，於九
    十四年一月二十八日易科罰金執行完畢，此有臺灣高等法院
    被告前案紀錄表及臺灣臺中地方法院檢察署刑案資料查註紀
    錄表各二份在卷可參，被告戊○○受有期徒刑之執行完畢後
    ，五年之內再故意犯有期徒刑以上刑之上開五罪，被告壬○○受有期徒刑之執行完畢後，五年之內再故意犯有期徒刑以
    上刑之上開二罪，皆為累犯，均應依法各加重其刑。爰審酌
    被告三人素行、犯罪所得、所生危害、犯罪之動機、目的、
    手段，及其犯後態度等一切情狀，分別量處如主文所示之刑
    。又被告戊○○、乙○○、壬○○三人犯罪時間均在九十六
    年四月二十四日以前，均合於中華民國九十六年罪犯減刑條
    例第二條第一項第三款所定減刑條件，應各依法減輕其宣告
    刑二分之一，並定其應執行之刑，且就被告壬○○部分諭知
    易科罰金之折算標準。被告戊○○持以行竊車輛之Ｔ字型扳
    手一支，雖係被告戊○○所有供犯罪所用之物，然未據扣案
    ，為免將來執行困難，爰不為沒收之諭知，併此敘明。
五、證人即被告戊○○、乙○○於本院審理時具結後所為之證述
    ，核與事實大相逕庭，其二人所涉偽證罪嫌，應由檢察官另
    行偵辦，復予敘明。
據上論斷，應依刑事訴訟法第二百九十九條第一項前段，刑法第
三百二十條第一項、第三百二十一條第一項第三款、第三百四十
九條第一項、第四十一條第一項、第四十七條第一項、第五十一
條第一項第五款，刑法施行法第一條之一第一項、第二項前段，
，中華民國九十六年罪犯減刑條例第二條第一項第三款、第七條
、第九條，判決如主文。
本案經檢察官陳俊茂到庭執行職務。
中　　華　　民　　國　　96　　年　　11　　月　　28　　日
                  刑事第九庭    法  官  余德正
以上正本證明與原本無異。
如不服本判決，應於收受送達後10日內向本院提出上訴書狀（應
敘述具體理由並附繕本）。
上訴書狀如未敘述理由，應於上訴期間屆滿後20日內補提理由書
於本院。
                                書記官  廖日晟
中　　華　　民　　國　　96　　年　　11　　月　　28　　日
附錄論罪科刑法條
刑法第320條
意圖為自己或第三人不法之所有，而竊取他人之動產者，為竊盜
罪，處五年以下有期徒刑、拘役或五百元以下罰金。
意圖為自己或第三人不法之利益，而竊佔他人之不動產者，依前
項之規定處斷。
前二項之未遂犯罰之。
刑法第321條
犯竊盜罪而有左列情形之一者，處六月以上、五年以下有期徒刑
：
一  於夜間侵入住宅或有人居住之建築物、船艦或隱匿其內而犯
    之者。
二  毀越門扇、牆垣或其他安全設備而犯之者。
三  攜帶兇器而犯之者。
四  結夥三人以上而犯之者。
五  乘火災、水災或其他災害之際而犯之者。
六  在車站或埠頭而犯之者。
前項之未遂犯罰之。
刑法第349條第1項
收受贓物者，處三年以下有期徒刑、拘役或五百元以下罰金。
附表一：
 ┌──┬──────┬────────┬───┬────────┐
 │編號│犯 罪 時 間 │ 犯  罪  地  點 │被害人│ 犯  罪  事  實 │
 ├──┼──────┼────────┼───┼────────┤
 │ 1. │96年1月18日 │臺中縣新社鄉中興│丁○○│持其所有客觀上足│
 │    │7時前之某時 │村中興嶺237號前 │      │以對人之生命、身│
 │    │            │                │      │體造成危害可供兇│
 │    │            │                │      │器使用之Ｔ字型扳│
 │    │            │                │      │手一支，以Ｔ字型│
 │    │            │                │      │扳啟動電源之方式│
 │    │            │                │      │，竊取車牌號碼Ｍ│
 │    │            │                │      │七－二九六六號紅│
 │    │            │                │      │色自用小客車一輛│
 │    │            │                │      │。              │
 ├──┼──────┼────────┼───┼────────┤
 │ 2. │96年2月6日凌│臺中縣豐原市圓環│癸○○│持其所有客觀上足│
 │    │晨2時前之某 │北路與三環路口  │      │以對人之生命、身│
 │    │時          │                │      │體造成危害可供兇│
 │    │            │                │      │器使用之Ｔ字型扳│
 │    │            │                │      │手一支，以Ｔ字型│
 │    │            │                │      │扳啟動電源之方式│
 │    │            │                │      │，竊取車牌號碼一│
 │    │            │                │      │四○－ＪＶ號黑色│
 │    │            │                │      │自用小客車一輛。│
 ├──┼──────┼────────┼───┼────────┤
 │ 3. │96年2月12日 │臺中縣神岡鄉豐洲│甲○○│持其所有客觀上足│
 │    │凌晨1時前之 │路271號前       │      │以對人之生命、身│
 │    │某時        │                │      │體造成危害可供兇│
 │    │            │                │      │器使用之Ｔ字型扳│
 │    │            │                │      │手一支，以Ｔ字型│
 │    │            │                │      │扳啟動電源之方式│
 │    │            │                │      │，竊取車牌號碼六│
 │    │            │                │      │Ｑ－八八○八號藍│
 │    │            │                │      │色自用小客車一輛│
 │    │            │                │      │。              │
 ├──┼──────┼────────┼───┼────────┤
 │ 4. │96年2月6日凌│臺中縣、市內某處│辛○○│竊取車牌號碼ＯＣ│
 │    │晨2時前之某 │                │      │－六八六三號車牌│
 │    │時          │                │      │二面（已註銷）。│
 ├──┼──────┼────────┼───┼────────┤
 │ 5. │96年2月12日 │臺中縣、市內某處│己○○│竊取車牌號碼六Ｌ│
 │    │凌晨1時前之 │                │      │－六八四六號車牌│
 │    │某時        │                │      │二面及車牌號碼Ｇ│
 │    │            │                │      │Ｆ－九九一五號（│
 │    │            │                │      │已註銷）二面。  │
 └──┴──────┴────────┴───┴────────┘
附表二：
┌──┬────┬───────┬────────────┐
│編號│犯罪行為│所犯法條及罪名│  論處之罪及所宣告之刑  │
├──┼────┼───────┼────────────┤
│ 1. │如附表一│刑法第三百二十│戊○○攜帶兇器竊盜，累犯│
│    │編號一所│一條第一項第三│，處有期徒刑壹年。減為有│
│    │示      │款之攜帶兇器竊│期徒刑陸月。            │
│    │        │盜罪。        │                        │
├──┼────┼───────┼────────────┤
│ 2. │如附表一│刑法第三百二十│戊○○攜帶兇器竊盜，累犯│
│    │編號二所│一條第一項第三│，處有期徒刑壹年。減為有│
│    │示      │款之攜帶兇器竊│期徒刑陸月。            │
│    │        │盜罪。        │                        │
├──┼────┼───────┼────────────┤
│ 3. │如附表一│刑法第三百二十│戊○○攜帶兇器竊盜，累犯│
│　  │編號三所│一條第一項第三│，處有期徒刑壹年。減為有│
│    │示      │款之攜帶兇器竊│期徒刑陸月。            │
│    │        │盜罪。        │                        │
├──┼────┼───────┼────────────┤
│ 4. │如附表一│刑法第三百二十│戊○○竊盜，累犯，處有期│
│    │編號四所│條第一項之竊盜│徒刑陸月。減為有期徒刑│
│    │示      │罪。          │月。                    │
├──┼────┼───────┼────────────┤
│ 5. │如附表一│刑法第三百二十│戊○○竊盜，累犯，處有期│
│    │編號五所│條第一項之竊盜│徒刑陸月。減為有期徒刑│
│    │示      │罪。          │月。                    │
└──┴────┴───────┴────────────┘
